【裁判字號】    95,訴,104
【裁判日期】    950215
【裁判案由】    毒品危害防制條例
【裁判全文】
臺灣高雄地方法院刑事判決               95年度訴字第104號
公  訴  人  臺灣高雄地方法院檢察署檢察官
被      告  甲○○
上列被告因違反毒品危害防制條例案件，經檢察官提起公訴（94
年度毒偵字第9271號），本院於準備程序進行中，因被告就被訴
事實為有罪之陳述，經告知簡式審判程序意旨，並聽取公訴人及
被告之意見後，本院合議庭裁定由受命法官獨任依簡式審判程序
審理，判決如下：
    主  文
甲○○連續施用第一級毒品，累犯，處有期徒刑拾月，扣案之第
一級毒品海洛因壹包（淨重零點零玖公克，空包裝重零點貳參公
克）沒收銷燬。
    事  實
一、甲○○前於民國91年間，因竊盜案件，經本院以91年度易字
    第3827號判處有期徒刑8 月，嗣經臺灣高等法院高雄分院以
    92年度上易字第965 號判決駁回確定，又於92年間，因違反
    毒品危害防制條例案件，經本院以92年度訴字第938 號判處
    有期徒刑8 月確定，並據臺灣高等法院高雄分院以93年度聲
    字第29號裁定應執行有期徒刑1 年3 月確定，於94年2 月16
    日執行完畢出監。另於89年間，因施用毒品案件，經本院以
    89年度毒聲字第4774號裁定送觀察、勒戒後，因認有繼續施
    用毒品之傾向，經本院以89年度毒聲字第5332號裁定令入戒
    治處所施以強制戒治，經本院以89年度毒聲字第9317號裁定
    停止戒治後，又因施用毒品案件，經本院以91年度毒聲字第
    3635號裁定撤銷停止戒治復令入戒治處所施以強制戒治，於
    91年1 月4 日執行完畢出監，經臺灣高雄地方法院檢察署檢
    察官於91年2 月4 日以91年度戒毒偵字第104 號為不起訴處
    分確定。詎仍不知戒絕毒癮，明知海洛因係毒品危害防制條
    例第2 條第2 項第1 款所明定之第一級毒品，不得持有及施
    用，仍於前述強制戒治執行完畢釋放後5 年內，復基於施用
    第一級毒品海洛因之概括犯意，連續於94年9 月中旬某日及
    於94年10月19日20時許，在其位於高雄縣大樹鄉○○村○○
    路83號住處，以將海洛因摻入香菸內吸取其煙霧之方式，施
    用第一級毒品海洛因2 次。嗣於94年10月23日19時25分許，
    因行跡可疑，為警在屏東縣屏東市○○路與勝利路口盤查查
    獲，甲○○並主動交出其所有之海洛因1 包（淨重0.09公克
    、空包裝重0.23公克），且得其同意採尿送驗後呈嗎啡陽性
    反應，始悉上情。
二、案經屏東縣警察局屏東分局報請臺灣屏東地方法院檢察署檢
    察官呈請臺灣高等法院高雄分院檢察署令轉臺灣高雄地方法
    院檢察署檢察官偵查起訴。
    理  由
一、按本件被告甲○○所犯係死刑、無期徒刑、最輕本刑為3年
    以上有期徒刑以外之罪，其於準備程序就前揭被訴事實為有
    罪之陳述，經受命法官告知簡式審判程序之旨，並聽取其與
    公訴人之意見後，本院認無不得或不宜改依簡式審判程序進
    行之處，爰依刑事訴訟法第273 條之1 第1 項、第284 條之
    1 ，裁定本件由受命法官獨任進行簡式審判程序，合先敘明
    。
二、上揭犯罪事實，業據被告於本院審理中坦承不諱。且查：
  (一)被告為警查獲後，於94年10月23日20時10分許許所採集之尿
    液，經送驗結果，呈嗎啡陽性反應，此有臺灣檢驗科技股份
    有限公司94年11月3 日報告編號KH2005A0000000號濫用藥物
    尿液檢驗報告、尿液採證編號姓名對照表各1 紙附卷可稽。
    扣案之疑似海洛因粉末白粉1 包，經送請法務部調查局鑑定
    結果，認確含第一級毒品海洛因成份（淨重0.09公克、空包
    裝重0.23公克），此有法務部調查局95年1 月3 日調科壹字
    第240003974 號鑑定通知書1 紙在卷可憑，並有搜索扣押筆
    錄、扣押物品目錄表各1 份附卷足佐。是被告前揭出於任意
    性之自白與事實相符，應堪採為認定被告有罪之證據，則被
    告連續施用第一級毒品海洛因2 次之犯行，堪以認定。
  (二)被告前於89年間，因施用毒品案件，經本院以89年度毒聲字
    第4774號裁定送觀察、勒戒後，因認有繼續施用毒品之傾向
    ，經本院以89年度毒聲字第5332號裁定令入戒治處所施以強
    制戒治，經本院以89年度毒聲字第9317號裁定停止戒治後，
    又因施用毒品案件，經本院以91年度毒聲字第3635號裁定撤
    銷停止戒治復令入戒治處所施以強制戒治，於91年1 月4 日
    執行完畢出監，經臺灣高雄地方法院檢察署檢察官於91年2
    月4 日以91年度戒毒偵字第104 號為不起訴處分確定，此有
    上開不起訴處分書、臺灣高等法院被告前案紀錄表、本院被
    告院內索引卡紀錄表各1 紙在卷足參，其於前案觀察、勒戒
    及強制戒治執行完畢後，5 年內再犯本件施用毒品罪之事實
    ，事證明確，應予依法論科。
三、查海洛因係毒品危害防制條例第2 條第2 項所稱之第一級毒
    品，不得非法持有、施用。核被告所為，係犯毒品危害防制
    條例第10條第1 項之施用第一級毒品罪。其施用第一級毒品
    前後，持有海洛因之低度行為，應為施用之高度行為所吸收
    ，不另論罪。又被告先後2 次施用第一級毒品犯行，時間緊
    接，犯罪構成要件亦相同，顯係基於概括犯意反覆為之，為
    連續犯，應依刑法第56條論以一罪，並加重其刑。被告前於
    91年間，因竊盜案件，經本院以91年度易字第3827號判處有
    期徒刑8 月，嗣經臺灣高等法院高雄分院以92年度上易字第
    965 號判決駁回確定，又於92年間，因違反毒品危害防制條
    例案件，經本院以92年度訴字第938 號判處有期徒刑8 月確
    定，並據臺灣高等法院高雄分院以93年度聲字第29號裁定應
    執行有期徒刑1 年3 月確定，於94年2 月16 日 執行完畢出
    監，此有台灣高等法院被告前案紀錄表1 份附卷可憑，其前
    受有期徒刑之執行完畢後，5 年內再犯本件有期徒刑以上之
    罪，為累犯，應依刑法第47條之規定，加重其刑，並依法遞
    加之。爰審酌被告經觀察、勒戒及強制戒治後，仍未能戒絕
    其毒癮，連續施用第一級毒品2 次，足證前開保安處遇措施
    已難矯治其惡性，惟念其於犯罪後坦承犯行及所犯為自戕行
    為等一切情狀，量處如主文所示之刑，以資懲儆。扣案之第
    一級毒品海洛因1 包（淨重0.09公克，空包裝重0.23公克）
    ，屬查獲之第一級毒品，爰依毒品危害防制條例第18條第1
    項前段規定，不問屬於犯人與否，宣告沒收銷燬之。至於鑑
    驗耗損之第一級毒品海洛因，既已滅失，爰不再行諭知沒收
    銷燬。
據上論斷，應依刑事訴訟法第273 條之1 第1 項、第284 條之1
、第299 條第1 項前段，毒品危害防制條例第10條第1 項、第18
條第1 項前段、第23條第2 項，刑法第11條、第56條、第47 條
，判決如主文。
本案經檢察官乙○○到庭執行職務。
中    華    民    國    95    年    2     月    15    日
                  鳳山刑事第1庭      法  官  林芳華
以上正本證明與原本無異。
如不服本判決，應於判決送達後10日內，向本院提出上訴狀。
中    華    民    國    95    年    2     月    16    日
                                     書記官  賴佳慧
附錄本案論罪科刑條文
毒品危害防制條例第10條
施用第一級毒品者，處6月以上5年以下有期徒刑。
施用第二級毒品者，處3年以下有期徒刑。


司法院資訊處製作；財團法人民間司法改革基金會備份。
